【裁判字號】    98,易,904
【裁判日期】    980916
【裁判案由】    傷害等
【裁判全文】
臺灣高雄地方法院刑事判決               98年度易字第904號
公  訴  人  臺灣高雄地方法院檢察署檢察官
被      告  乙○○
            甲○○
上列被告等因傷害等案件，經檢察官提起公訴（98年度調偵字第
24 4號），本院判決如下：
    主  文
本件公訴不受理。
    理  由
一、公訴意旨係以：被告乙○○係址設高雄縣仁武鄉○○路3 之
    18號「春風檳榔攤」之負責人，被告甲○○則係在檳榔攤隔
    壁（鳳仁路3 之19號）經營汽車保養廠，2 人間常因被告甲
    ○○將店內之車輛停放在檳榔攤前妨礙被告乙○○檳榔攤營
    業之停車問題發生爭執。嗣於民國97年8 月30日下午1 時許
    ，在上揭檳榔攤前，被告乙○○要求被告甲○○將停放在其
    檳榔攤前之車牌號碼CX-6867 號自小客車移開為被告甲○○
    所拒，雙方因此發生口角。詎被告乙○○、甲○○竟各基於
    傷害他人身體之犯意，相互毆打。被告乙○○徒手毆打被告
    甲○○頭部及身體，致被告甲○○受有左側頭皮挫傷、左頰
    挫傷、腦震盪無意識喪失、鼻挫傷及左肩挫傷等傷害；被告
    甲○○則以手持之行動電話毆打被告乙○○之臉部，致被告
    乙○○受有眼周圍擦傷及結膜擦傷之傷害。嗣後，被告乙○
    ○心有不甘，又另基於毀棄損壞之犯意，返回檳榔攤拿取鋁
    棒敲擊被告甲○○所有上開車輛左前側車窗及左後視鏡，造
    成汽車左前側車窗玻璃及左後視鏡破裂不堪使用，足以生損
    害於被告甲○○，因認被告2 人均涉犯刑法第277 條第1項
    之傷害罪嫌及被告乙○○涉犯同法第354 條之毀損罪嫌等情
    。
二、按告訴乃論之罪，告訴人於第一審辯論終結前，得撤回其告
    訴，並得不經言詞辯論為之；又告訴經撤回者，法院應諭知
    不受理之判決，刑事訴訟法第238 條第1 項、第303 條第3
    款及第307 條定有明文。
三、本件被告2 人因傷害等案件，經檢察官提起公訴，認被告乙
    ○○係犯刑法第277 條第1 項之傷害罪及同法第354 條之毀
    損罪；被告甲○○係犯刑法第277 條第1 項之傷害罪。依同
    法第287 條前段及第357 條之規定，均須告訴乃論。茲據告
    訴人乙○○、甲○○於本院準備程序中，均聲請撤回其傷害
    罪及毀損罪之告訴（見本院卷二第32頁至第34頁），揆諸前
    開說明，爰不經言詞辯論，逕為不受理判決之諭知。
據上論斷，應依刑事訴訟法第303條第3款、第307條，判決如主
文。
中    華    民    國    98    年    9     月    16    日
                  刑事第九庭     審判長法  官  鄭詠仁
                                       法  官  謝枚霏
                                       法  官  王碧瑩
以上正本係照原本作成。
如不服本判決應於收受判決後10日內向本院提出上訴書狀，並應
敘述具體理由。其未敘述上訴理由者，應於上訴期間屆滿後20日
內向本院補提理由書(均須按他造當事人之人數附繕本)「切勿逕
送上級法院」。
中    華    民    國    98    年    9     月    16    日
                                       書記官  吳智媚


司法院資訊處製作；財團法人民間司法改革基金會備份。
